# 新债务重组准则下重组损失的确认

提问人：zjcxxqh 时间：2020-02-18 15:15:03
问题背景： 2019 年 5 月，甲公司一境外客户A公司发生破产重整，根据客户当地法院通过的破产重整计划，A公司对于普通债权的清偿方案为：30%部分以现金偿还，70%以自身股权偿还。截至 2019 年 4 月末，甲公司应收A公司货款400 万元。根据A公司重整计划，其中70%的部分（ 280 万元）转换为A公司的股权 7 万股，每股公允价值 5 元，转换股权的公允价值为 35 万元。法院通过破产重整计划后，该债转股即已生效，甲公司持有A公司 7 万股股权，占A公司股权比例为5%，对A公司不具有重大影响。同时，A公司大股东出于控制权考虑，愿意受让甲公司通过债转股获得的A公司股权，且与甲公司签订了股权转让协议。 2019 年 11 月，甲公司将持有的A公司 7 万股股权已 35 万元的价格转让给A公司大股东，并收到了股权转让款 35 万元。在法院通过客户的重整计划前，甲公司都不知道客户进入破产重整的事实，是法院通过了客户的重整计划后，才正式通知甲公司。
问题一问题一：根据新修订的债务重组准则，债务重组准则规范的债务工具转为权益工具，仅包括将债务工具转为联营或合营企业权益性投资的交易。如新债务重组准则第四条所述，债务工具转为对子公司投资，适用企业合并准则规定；债务工具转为金融工具准则范围内权益工具，适用金融工具相关准则规定。根据新债务准则的规定，上述案例是否仍属于债务重组的范畴？
问题二问题二：根据财政部《关于修订印发 2019 年度一般企业财务报表格式的通知》(财会〔 2019 〕 6 号)，新修订的科目核算内容中，营业外收支中已不再包括债务重组利得和损失。请问上述案例中，该债转股的损失应计入哪个科目？
问题三：上述案例中，债转股的损失是否属于非经常性损益？

回答人：chenyiwei
1 、仍属于债务重组，只不过因为是转为金融资产，所以其初始计量是适用金融工具准则，不再在债务重组准则中对此作出专门规定，并不是说这不是债务重组。
2 、建议通过信用减值损失科目体现该项损失。
3 、这是正常的坏帐损失，不属于非经常性损益，除非A公司破产和丧失清偿能力是由不可预见的突发自然灾害导致。